臺灣高等法院刑事判決　　　　　　　　　　　　　　九十年度上訴字第三九二四號
　　上　訴　人　臺灣板橋地方法院檢察署檢察官
　　被　　　告　丁○○
右上訴人因被告搶奪案件，不服臺灣板橋地方法院九十年度訴字第一六四四號，中華
民國九十年十月三十日第一審判決（起訴案號：臺灣板橋地方法院檢察署九十年度偵
字第一二二四五號，移送本院併辦案號：九十年度偵字第一九一五一號）提起上訴，
本院判決如左：
    主  文
原判決關於搶奪部分撤銷。
丁○○連續意圖為自己不法之所有，而搶奪他人之動產，處有期徒刑貳年月。
    事  實
一、丁○○曾因犯搶奪及竊盜案件，經台灣板橋地方法院於民國（下同）九十年二月
    八日分別判處有期徒刑一年及四月，並定應執行刑為有期徒刑一年二月，於同年
    三月十一日確定，現尚未執行（不構成累犯）。詎仍不知悔改，基於意圖為自己
    不法所有之概括犯意，自九十年二月十九日起至同年七月十九日止，連續十八次
    於如附表所示之時間、地點，以騎乘不詳車號機車之方式，而趁被害人甲○○、
    戊○○、巳○○、辛○○、未○○、己○○、卯○○○、寅○○、申○○、乙○○、庚○○、丑○○、癸○○、壬○○、辰○○、子○○、丙○○、午○○等人
    行走道路不及防備之際，徒手搶取上述被害人所有如附表所示之財物（起訴書漏
    載部分財物，應予補充如各該編號所示）。嗣於九十年六月十八日及七月十九日
    分別為警查獲，循線偵悉其搶奪之上情。
二、案經臺北市政府警察局萬華分局及臺北縣警察局三重分局分別報請臺灣板橋地方
    法院檢察署檢察官偵查起訴及該署移送本院併辦。
    理  由
一、本件公訴人上訴書雖未表明僅對原判決搶奪部分上訴，但參酌其上訴理由僅稱被
    告另案所犯搶奪（台灣板橋地方法院檢察署九十年度偵字第一九一五一號），與
    原判決事實所認定之搶奪事實有連續犯裁判上一罪關係，原審未及審酌，嗣並將
    上述另案偵查中之搶奪案移送本院併辦，就原判決竊盜部分未敘述任何之上訴理
    由，足認公訴人僅對原判決之被告搶奪部分上訴，原判決被告竊盜部分未經上訴
    ，該部分業已判決確定，先予說明。
二、前開事實，業據被告丁○○於警訊、偵查中、原審及本院均坦承不諱，核與被害
    人甲○○、戊○○、卯○○○、寅○○、申○○、乙○○、巳○○、辛○○、未
    ○○、己○○、庚○○、丑○○、癸○○、壬○○、辰○○、子○○、丙○○、
    午○○等於警訊時分別指訴伊等遭搶奪之情節相符，並經證人劉明宏於警訊證稱
    屬實（劉某之筆錄見併辦之偵字一六九三五號偵查卷），足證被告之上述自白核
    與事實相符，足以採信。此外，並有偵查卷附之贓物認領保管單、臺北縣警察局
    三重分局贓物認領保管單暨臺北市政府警察局萬華分局贓物認領保管收據共十三
    紙、贓物照片八幀、被害人甲○○被搶之支票影本十四紙附卷可稽，事證明確，
    被告連續搶奪之犯行，足以認定。
三、核被告所為，其趁被害人等不及注意防備之際，而奪取彼等之財物，所為均係犯
    刑法第三百二十五條第一項之搶奪罪。被告先後多次搶奪行為，時間緊接，所犯
    犯罪構成要件相同之罪名，顯係基於概括犯意反覆實施，為連續犯，應依連續犯
    之規定，論以一罪，並依法加重其刑。附表編號十一至十八部分，雖檢察官未起
    訴，惟此部分與已起訴並經原判決判刑部分有連續犯之裁判上一罪關係，並經檢
    察官移送本院併辦，本院自得併予審理。又被告前案即原審九十年度訴字第六十
    號搶奪等案係九十年二月八日判決，本件被告之犯罪時間均在該案判決之後，均
    非該案確定判決效力所及，也不與前案有連續犯之裁判上一罪之關係，並此敘明
    。原審就搶奪部分據以論罪科刑，固非無見，惟查，原判決附表編號九（本判決
    附表編號六）犯罪地點誤載為三重市○○街一一一巷三九號，其餘本判決附表編
    號二、四、九，原判決所載搶奪之財物有部分也有誤載，另附表編號十一至十八
    部分，原審未及審酌，以上原判決關於搶奪部分即有未洽。檢察官上訴意旨以附
    表編號十一至十八部分，原審未及審酌，為有理由，應由本院將原判決此部分予
    以撤銷改判。爰審酌被告已有竊盜、搶奪之前科，仍連續行搶，與其犯罪之期間
    、次數、目的、手段、所搶財物之價值、所生之危害非輕及犯罪後態度尚佳、始
    終坦承犯行等一切情狀，量處如主文第二項所示之刑，以示懲戒。
據上論斷，應依刑事訴訟法第三百六十九條第一項前段、第三百六十四條、第二百九
十九條第一項前段，刑法第五十六條、第三百二十五條第一項，判決如主文。
本案經檢察官林炳雄到庭執行職務。
中      華      民      國    九十一    年      一  月      十      日
                                台灣高等法院刑事第三庭
                                    審判長法  官  張  連  財
                                          法  官  張  傳  栗
                                          法  官  李  英  勇
右正本證明與原本無異。
如不服本判決應於收受送達後十日內向本院提出上訴書狀，其未敘述上訴之理由者並
得於提起上訴後十日內向本院補提理由書（均須按他造當事人之人數附繕本）。
                                          書記官  初  玲  玲
中      華      民      國    九十一    年      一      月      十四    日
附錄：本案論罪科刑法條全文
刑法第三百二十五條
意圖為自己或第三人不法之所有，而搶奪他人之動產者，處六月以上五年以下有期
徒刑。
因而致人於死者，處無期徒刑或七年以上有期徒刑。致重傷者，處三年以上十年以
下有期徒刑。
附表：
┌──┬──────────┬───────────────┐
│    │  行為時間（民國）  │  行為方式、被害人、所得財物  │
│編號├──────────┤（所得財物：新台幣）          │
│    │  行為地點│                              │
├──┼──────────┼───────────────┤
│    │九十年六月十二日下午│  丁○○騎乘車號不詳之機車，  │
│    │四時二十分許        │  趁被害人甲○○不及防備之際  │
│ 一 ├──────────┤  ，徒手搶取被害人所有之支票  │
│    │臺北市○○○路二三九│  十四張、國民身分證一張、提  │
│    │巷三一號前          │  款卡二張、保險卡二張與金融  │
│    │                    │  卡、信用卡、行照、電話預借  │
│    │                    │  現金卡、電影優待卡、便利卡  │
│    │                    │  、國民身分證影本、捷運儲值  │
│    │                    │  卡、涮涮鍋優待卡各一張、現  │
│    │                    │  金一萬八千元、手機、駕照。  │
├──┼──────────┼───────────────┤
│    │九十年六月二十八日晚│  丁○○騎乘車號不詳之機車，  │
│    │上七時十五分許      │  趁被害人戊○○不及防備之際  │
│ 二 ├──────────┤  ，徒手搶取被害人所有之支票  │
│    │臺北縣三重市○○街二│  二張與提款卡、信用卡各一張  │
│    │三七號              │  及現金三千元、禮券二千元、  │
│    │                    │  戒指三只、金項鍊四條、墜子  │
│    │                    │  二只。                      │                       九十年度訴字第一六四四號
├──┼──────────┼───────────────┤
│    │九十年七月一日晚上十│  丁○○騎乘車號不詳之機車，  │
│    │時許                │  趁被害人巳○○不及防備之際  │
│ 三 ├──────────┤  ，徒手搶取被害人所有之皮包  │
│    │臺北縣三重市○○街一│  一個與國民身分證、信用卡、  │
│    │二六巷口            │  健保卡各一張及金融卡二張、  │
│    │                    │  手機一具、電子辭典一臺、現  │
│    │                    │  金二百元。                  │
├──┼──────────┼───────────────┤
│    │九十年七月六日上午八│  丁○○騎乘車號不詳之機車，  │
│    │時許                │  趁被害人辛○○不及防備之際  │
│ 四 ├──────────┤  ，徒手搶取被害人所有置放在  │
│    │臺北縣三重市○○路三│  皮包內之國民身分證、駕照、  │
│    │段六號前            │  行照各一張及手機一具、現金  │
│    │                    │  五千五百元。                │
├──┼──────────┼───────────────┤
│    │九十年七月八日上午九│  丁○○騎乘車號不詳之機車，  │
│    │時五十分許          │  趁被害人未○○不及防備之際  │
│ 五 ├──────────┤  ，徒手搶取被害人所有置放在  │
│    │臺北縣三重市○○街一│  手提袋，內有國民身分證、駕  │
│    │一一巷三九號前      │  照、金融卡各一張及手機一具  │
│    │                    │  、皮夾一個、現金二千元。    │
├──┼──────────┼───────────────┤
│    │九十年七月十日上午九│  丁○○騎乘車號不詳之機車，  │
│    │時許                │  趁被害人己○○不及防備之際  │
│ 六 ├──────────┤  ，徒手搶取被害人所有置放在  │
│    │臺北縣三重市○○街六│  皮包內之國民身分證、駕照各  │
│    │號前                │  一張及手機一具、近視眼鏡一  │
│    │                    │  副、現金一百元。            │
├──┼──────────┼───────────────┤
│    │九十年七月十三日晚上│  丁○○騎乘車號不詳之機車，  │
│    │九時十分許          │  趁被害人卯○○○不及防備之  │
│ 七 ├──────────┤  際，徒手搶取被害人所有置放  │
│    │臺北市○○街十六號前│  在皮包內之國民身分證、健保  │
│    │                    │  卡各二張與駕照一張、提款卡  │
│    │                    │  五張及現金二萬一千元。      │
├──┼──────────┼───────────────┤
│    │九十年七月十八日上午│  丁○○騎乘車號不詳之機車，  │
│    │八時二十分許        │  趁被害人寅○○不及防備之際  │
│ 八 ├──────────┤  ，徒手搶取被害人所有置放在  │
│    │臺北縣三重市○○街與│  皮夾內之國民身分證、駕照各  │
│    │長春街口            │  一張與金融卡二張、信用卡三  │
│    │                    │  張、手機一支、現金四百元。  │
├──┼──────────┼───────────────┤
│    │九十年七月十八日晚上│  丁○○騎乘車號不詳之機車，  │
│    │七時五十分許        │  趁被害人申○○不及防備之際  │
│ 九 ├──────────┤  ，徒手搶取被害人所有置放在  │
│    │                    │  手提包內之皮夾一個、手機一  │
│    │臺北市○○路三三○巷│  具暨國民身分證、駕照、行照  │
│    │內                  │  、健保卡、學生證、貴賓卡各  │
│    │                    │  一張與信用卡四張、金融卡四  │
│    │                    │  張、掛號證二張、粉餅一盒及  │
│    │                    │  現金二千七百元。            │
├──┼──────────┼───────────────┤
│    │九十年七月十九日晚上│  丁○○騎乘車號不詳之機車，  │
│    │七時許              │  趁被害人乙○○不及防備之際  │
│ 十 │                    │  ，徒手搶取被害人所有之手機  │
│    ├──────────┤  一具暨信用卡、金融卡各三張  │
│    │臺北縣三重市○○街一│  與鑰匙一把、證件及現金五千  │
│    │五四號前            │  餘元。               │
├──┼──────────┼───────────────┤
│    │九十年二月十九日十日│ 丁○○騎乘車號不詳之機車，趁 │
│    │五十分              │被害人庚○○不及防備之際，徒手│
│十一│                    │搶取皮包一個，內有存摺、信用卡│
│    ├──────────┤、行動電話一具、鑰匙二串、現金│
│    │台北縣三重市○○○路│一千八百元。                  │
│    │一二０巷四十四號前  │                              │
├──┼──────────┼───────────────┤
│    │九十年四月二十八日廿│丁○○騎乘車號不詳之機車，趁被│
│    │                    │害人丑○○不及防備之際搶取皮包│
│    │廿二時五十分        │一個，內有現金八百元、鑰匙一串│
│十二├──────────┤。                            │
│    │三重市○○路○段三十│                              │
│    │八巷十三號前        │                              │
│    │                    │                              │
├──┼──────────┼───────────────┤
│    │九十年五月三十日十三│丁○○騎乘車號不詳之機車，趁被│
│    │                    │害人癸○○不及防備之際搶取手提│
│    │時三十分            │袋一個，內有身分證、信用卡、現│
│十三├──────────┤金一千五百元。                │
│    │三重市○○○路一０七│                              │
│    │巷口                │                              │
├──┼──────────┼───────────────┤
│    │九十年六月十日十九時│丁○○騎乘車號不詳之機車，趁被│
│    │許                  │害人壬○○不及防備之際，搶取手│
│十四│                    │提包一個，內有健保卡、掛號證、│
│    ├──────────┤外僑居留證、越南身分證各一張、│
│    │板橋市○○路○段一０│行動電話一具、現金一萬五千元、│
│    │六巷廿弄二號前      │越南幣三十五萬元。            │
├──┼──────────┼───────────────┤
│    │九十年六月十七日十時│丁○○騎乘車號不詳之機車，趁被│
│    │三十分              │害人辰○○不及防備之際，搶取手│
│十五│                    │提包一個內有身分證、行車執照、│
│    ├──────────┤提款卡六張、鑰匙二串、證件夾、│
│    │三重市○○街一一二號│煙盒、電話本、行動電話、PDA、 │
│    │前                  │健保卡、現金一萬八千元。      │
├──┼──────────┼───────────────┤
│    │九十年七月五日一時  │丁○○騎乘車號不詳之機車，趁被│
│    │                    │害人子○○不及防備之際，搶取皮│
│    │                    │包一個、身分證二張、現金六千五│
│十六├──────────┤百元。                        │
│    │三重市○○街一二０巷│                              │
│    │與秀江街口          │                              │
├──┼──────────┼───────────────┤
│    │九十年五月一日十一時│丁○○騎乘車號不詳之機車，趁被│
│    │許                  │害人丙○○不及防備之際，搶取手│
│十七│                    │提袋一個，內有身分證、駕駛執照│
│    ├──────────┤、健保卡、學生證、行動電話一具│
│    │台北縣蘆洲市中山與中│、現金二千多元，行動電話質押給│
│    │正路口              │不知情之劉明宏得款一千元。    │
├──┼──────────┼───────────────┤
│    │九十年五月六日二十一│丁○○騎乘車號不詳之機車，趁被│
│    │時許                │害人午○○不及防備之際，搶取皮│
│    │                    │包一只，內有行動電話一具及現金│
│十八├──────────┤三千餘元，將行動電話質押給不知│
│    │三重市○○路四十一巷│情之劉明宏得款一千元。        │
│    │口                  │                              │
└──┴──────────┴───────────────┘
